【裁判字號】    90,上易,1105
【裁判日期】    900831
【裁判案由】    賭博
【裁判全文】
臺灣高等法院臺南分院刑事判決              九十年度上易字第一一五號    Ｇ
      上  訴  人
      即  被  告  乙  ○  ○
      共      同
      選任辯護人  蕭  敦  仁
右上訴人因賭博案件，不服臺灣雲林地方法院九十年度易字第四三號中華民國九十年
六月八日第一審判決（起訴案號：臺灣雲林地方法院檢察署八十九年度偵字第四六四
三號、四九九四號），提起上訴，本院判決如左：
      主      文
上訴駁回。
      事      實
一、乙○○自民國（下同）八十七年十月間起，在雲林縣北港鎮○○路一七九號公眾
    得出入之場所，經營「東坡居電子遊戲場」，並自八十九年十月十日起，以每月
    新台幣（下同）三萬元之代價僱用甲○○擔任開分員，共同基於常業賭博之犯意
    連絡，由乙○○在上開場所設置電動賭博機具「海洋雙星」二十三台、「動物奇
    觀」十台、「滿貫大亨」（即麻將）一台、「梭哈」一台、「皇冠霹靂馬」一台
    、「謎１３II」一台、「五虎將二代」一台及「海紳士」一台、「瑪琍列車」
    一台，共四十台，與不特定之顧客賭博財物，先由賭客以一百元之代價開一千分
    （指動物奇觀）、十分（指滿貫大亨）、一百分（指梭哈、皇冠霹靂馬、謎１
    ３II、五虎將二代、海紳士、瑪琍列車）不等，再以押分之方式利用上開機台對
    賭，若賭贏，可換成倍數不同之分數，否則分數歸乙○○贏得，若賭客不願繼續
    賭玩，可將分數依原來開分比例換成現金，亦可換取寄分卡，以供下次賭玩繼續
    使用，而與不特定之顧客賭博財物，均以此維生。嗣於八十九年十一月一日下午
    六時許，當賭客洪錦鋒（已判決確定）正在現場賭玩「梭哈」機台，賭中一萬三
    千八百分，要求甲○○將其中一萬一千分換成現金，待甲○○拿取現金點數後正
    要交付洪錦鋒之際，為警當場查獲，並扣得賭博性電玩機台ＩＣ板四十塊、寄分
    卡共六十九張、日報表一張及賭資一萬三千四百二十元等物。
二、案經雲林縣警察局北港分局移送台灣雲林地方法院檢察署檢察官偵查起訴。
      理      由
一、上訴人即被告乙○○與甲○○雖承認在上開時地，由乙○○投資經營「東坡居電
    子遊藝場」，僱用被告甲○○擔任開分員，但均矢口否認有賭博犯行，乙○○辯
    稱：我沒有允許開分員甲○○給客人換錢云云。甲○○辯稱：我沒有給客人換錢
    洗分云云。經查：
（一）被告甲○○與同案被告洪錦鋒洗分換錢之過程，業經證人警員蔡明忠、林忠鐘
      於原審到庭證述綦詳（見原審九十年三月十四日訊問筆錄），被告洪錦鋒在警
      訊中亦坦承洗分及向甲○○兌換現金一萬一千元等情（見警訊八十九年十一月
      一日筆錄），並有賭博性電玩機台ＩＣ板四十塊、寄分卡共六十九張、日報表
      一張及甲○○身上賭資二千四百二十元，及洪錦鋒洗分所得一萬一千元等物扣
      案可資佐證。
（二）雖同案被告洪錦鋒於偵審中翻供否認向甲○○兌換現金，偵查中辯稱：那一萬
      一千元是「我」在我太太吳秋霞元長郵局戶頭一次提領五萬元的云云（見八十
      九年度偵字第四六四三號卷第十二頁），在原審審理中先則辯稱：那一萬一千
      元是我太太「吳秋霞」從她的元長鄉郵局一次提領五萬元的云云（見原審九十
      年二月十六日訊問筆錄）。究竟是被告洪錦鋒或其妻吳秋霞提領，其先後辯解
      已有矛盾，再經原審法院向元長郵局查詢，上開吳秋霞帳戶自開戶以來，並無
      任何一次提領五萬元之記錄，有該帳戶全部明細附卷可稽。原審質問被告洪錦
      鋒何以所辯與事實不符，洪錦鋒又改稱：當天所帶的五萬元是我母親「謝玉容
      」從她台灣中小企銀北港分行帳戶裡提領出來（見原審九十年四月十一日訊問
      筆錄）。原審法院再向該銀行查詢結果，謝玉容之帳戶雖然在八十九年十月二
      十一日有一筆五萬元提領之記錄，但是與被告洪錦鋒被逮捕日期相隔已經十餘
      日，而且該帳戶在此十餘日中並陸續提領七次，金額高達一百七十餘萬元，顯
      然需錢孔急；若被告洪錦鋒於同年十月二十一日提領五萬元，不可能不花用還
      留存到同年十一月一日。而且被告洪錦鋒多次辯稱該洗分所獲一萬一千元係由
      銀行或郵局提領云云，先後矛盾，與事實不符，顯係臨訟杜撰之詞，不足採信
      。
（三）被告甲○○確實洗分換錢給同案被告洪錦鋒，而被告甲○○僅為被告乙○○僱
      請之員工，若非經過老闆被告乙○○之同意，不可能會有洗分換錢給客人之行
      為，因此被告乙○○辯稱沒有同意洗分換錢云云，亦屬卸責之詞，不足採信。
（四）綜上所述，被告乙○○經營上開電子遊戲場規模不小，且以三萬元月薪僱用甲
      ○○，二人顯係共同從事賭博性電玩，資為生活憑藉，以賭博為常業之犯行，
      均已事證明確，犯行已可認定。所辯均係卸責之詞，不足採信。
二、核被告乙○○與甲○○所為，均係犯刑法第二百六十七條常業賭博罪，二人間有
    犯意聯絡與行為分擔，均為共同正犯。原審適用刑法第二條第一項前段、第二十
    八條、第二百六十七條、修正後第四十一條第一項前段、第四十二條第二項、第
    二百六十六條第二項、罰金罰鍰提高標準條例第一條前段、第二條之規定，並審
    酌被告二人均無犯罪前科，素行尚稱良好，又乙○○經營賭博性電玩時間長達二
    年餘，所生損害非輕；而被告甲○○參與經營時間不滿一個月，即被查獲，時間
    不長；又二人犯後飾詞圖卸，毫無悔意，犯後態度不佳等一切情狀，分別量處乙
    ○○有期徒刑陸月，併科罰金壹萬元；甲○○處有期徒刑肆月，並就乙○○宣告
    罰金刑部分，諭知易服勞役之標準。並說明刑法第四十一條已於九十年一月十日
    經總統公布修正，於同年月十二日生效，將易科罰金之適用對象擴大到最重本刑
    五年以下有期徒刑之罪，本件被告犯罪日期在前述法律修正前，犯罪後法律已有
    變更，自應適用新法即修正後之刑法第四十一條第一項前段規定諭知易科罰金之
    折算標準。另扣案之賭博性電玩機台ＩＣ板四十塊、寄分卡共六十九張、日報表
    一張及賭資一萬三千四百二十元等財物，認係當場賭博之器具及財物，併予宣告
    沒收。本院經核原審認事用法俱無不合，量刑亦稱妥適，被告等上訴意旨否認犯
    罪，空言指摘原判決不當，並無可取，為無理由，應予駁回。
據上論結，應依刑事訴訟法第三百六十八條，判決如主文。
本案經檢察官李傳來到庭執行職務。
中    華    民    國      九十      年      八      月        卅一      日
                                  臺灣高等法院臺南分院刑事第三庭
                                      審判長法官  黃    崑    宗
                                            法官  莊    俊    華
                                            法官  林    勝    木
右正本證明與原本無異。
不得上訴。
              法院書記官  吳    秋    賢
中    華    民    國      九十      年      九      月       三         日
附錄法條：
刑法第二百六十七條：
以賭博為常業者，處二年以下有期徒刑，得併科一千元以下罰金。


司法院資訊處製作；財團法人民間司法改革基金會備份。
